臺灣士林地方法院民事裁定
111年度士訴聲字第1號
聲  請  人  蕭景方  

相  對  人  蔡在德  

上列當事人間請求確定訴訟費用額事件，本院裁定如下：
    主  文
相對人應給付聲請人之訴訟費用額確定為新臺幣參仟壹佰壹拾肆
元，及自本裁定送達之翌日起至清償日止，按週年利率百分之五
計算之利息。
    理  由
一、按法院未於訴訟費用之裁判確定其費用額者，第一審受訴法
    院於該裁判有執行力後，應依聲請以裁定確定之；又依第1
    項確定之訴訟費用額，應於裁定送達之翌日起，加給按法定
    利率計算之利息，民事訴訟法第91條第1項、第3項分別定有
    明文。次按，應付利息之債務，其利率未經約定，亦無法律
    可據者，週年利率為百分之五，民法第203條亦有明文。
二、本件當事人間請求侵權行為損害賠償事件，聲請人即原告聲
    請就相對人即被告蔡在德部分確定訴訟費用額，而上開案件
    ，業經本院以109年度士訴字第3號判決後，聲請人提起上訴
    ，經臺灣高等法院以110年度上易字第76號判決確定，並於
    主文第4項諭知：「第一（除減縮部分外）、二審訴訟費用
    ，關於蕭景方上訴部分，由蔡在德負擔四分之一，餘由蕭景
    方負擔。關於蔡在德上訴部分，由蔡在德負擔。關於謝長廷
    上訴部分，由蕭景方負擔。」。
三、經本院調卷審查後，相對人應給付聲請人已墊付之訴訟費用
    額，依後附計算書確定為如主文所示之金額，並依民事訴訟
    法第91條第3項規定，加給自本裁定送達翌日起至清償日止
    ，按法定利率即週年利率百分之五計算之利息。至聲請人主
    張抗告費用之支出新臺幣（下同）1000元，經核該費用係其
    為聲請閱覽所調取卷宗所為，要屬其個人單方蒐集訴訟資料
    行為支出之費用，非屬依法院指示所需進行訴訟之必要費用
    ，故應予以剔除，不列入本件訴訟費用項目範圍，附此敘明
    。
四、依民事訴訟法第91條第1項、第3項，裁定如主文。
中　　華　　民　　國　 111　　年　　3 　　月　　18　　日
    　　　　　　　士林簡易庭法　官　黃雅君
　　　　　　　　　
以上正本係照原本作成。
如不服本裁定，應於送達後10日內，向本院提出抗告狀並表明抗
告理由，如於本裁定宣示後送達前提起抗告者，應於裁定送達後
10日內補提抗告理由書（須附繕本）。
中　　華　　民　　國　 111　　年　　3 　　月　　18　　日
                            書記官　吳俊明

計算書：
項             目 金額（新臺幣） 備註 第一審裁判費 5510元 由聲請人墊付 第二審裁判費 6945元 由聲請人墊付  1500元 由相對人、謝長廷墊付 合計 13955元  說明： 聲請人及相對人各應負擔之費用計算如下：（元以下四捨五入） ㈠第二審訴訟費用部分： 1.就聲請人上訴部分，由相對人負擔四分之一，餘由聲起人負擔，則相對人應負擔1736元（計算式：6945÷4＝1736），其餘由聲請人負擔。 2.就相對人上訴部分，由相對人負擔，聲請人就此部分無須負擔。 3.就謝長廷上訴部分，由聲請人負擔，然謝長廷非本件確定訴訟費用額事件之當事人，無庸計算其訴訟費用負擔，併此敘明。 ㈡第一審訴訟費用部分：第二審判決主文第1項就第一審關於訴訟費用之裁判廢棄，廢棄後第一審訴訟費用之計算應以第二審主文第4項所示比例由兩造分別負擔，即由相對人負擔四分之一，餘由聲起人負擔，則相對人應負擔1378元（計算式：5510÷4＝1378），其餘由聲請人負擔。 ㈢合計：相對人應給付聲請人共3114元（計算式：1736＋1378＝3114）。